# 老准则下非政府直接拨付的拆迁补偿款计入哪里？

提问人：whwx 时间：2012-04-11 11:18:13
如题，老准则只有财税 123 文对拆迁补偿款有规定，而且只规定了政府直接拨付的情况。
解释 3 号文已经对新准则下非政府拨付的情况加以修订，那老准则下应该怎么计呢？

回答人：chenyiwei
老准则下，确因城镇规划、库区建设等公共利益，在政府主导下实施搬迁，而收到的补偿款，即使不是直接通过政府直接收到，而是通过拆迁公司、开发区开发公司等具有政府背景的机构收到，也比照 123 号文的规定处理。完全商业化的土地、房屋建筑物转让等，按常规固定资产、无形资产处置进行会计处理。